臺灣高雄地方法院刑事判決　　　　　　　　　　　　　九十一年度易字第五○一號
　　公　訴　人　臺灣高雄地方法院檢察署檢察官
　　被　　　告　甲○○
　　　　　　　　丁○○
右列被告因違反商標法案件，經檢察官聲請簡易判決處刑（九十年度偵字第一七九○
九號），本院鳳山簡易庭認為不宜以簡易判決處刑，移由本院依通常程序審理，本院
判決如左：
    主  文
甲○○連續明知為於同一商品，使用相同於他人註冊商標之圖樣之商品而販賣，處拘
役伍拾玖日，如易科罰金，以佰元折算壹日，緩刑貳年。扣案如附表二所示之物均
沒收。
丁○○連續明知為於同一商品，使用相同於他人註冊商標之圖樣之商品而販賣，處拘
役伍拾日，如易科罰金，以佰元折算壹日，緩刑貳年。扣案如附表一所示之物均沒
收。
    事  實
一、丁○○從事修理機車工作已十五年，自民國八十六年十一月三十日起，經營「郁
    正機車行」（設高雄縣鳳山市○○路二四號）；甲○○則自八十四年間某日起，
    經營「大展機車材料行」（設高雄縣鳳山市○○○路一九九號），二人均明知附
    件一、附件二、附件三所示之商標圖樣，分別經光陽工業股份有限公司（以下簡
    稱「光陽公司」）、鼎豪實業股份有限公司（以下簡稱「鼎豪公司」）、臺灣山
    葉機車工業股份有限公司（以下簡稱「山葉公司」）依法向經濟部中央標準局（
    現改制為智慧財產局）申請註冊登記，經核准取得商標專用權，指定使用於汽油
    、石油、潤滑油、重油、工業用油、燃料油、機油、各種油精（添加劑）、煞車
    油、工業用油脂、氣體、固體、液體燃料、礦物油類之各種煤油、原油、燃料油
    、汽油、石油、樟腦油、石炭油、石臘油、黃油、溫暖燃點潤滑油及應屬本類之
    其他一切商品上，均為相關大眾所共知之商標圖樣，尚在專用期間內，甲○○竟
    於九十年六月中旬某日，以每箱二十四瓶機油新臺幣（下同）五百元（每瓶相當
    約二十點八元），與實際市價（光陽公司部分為每罐一百二十元，鼎豪公司部分
為一百五十元，山葉公司部分為一百五十元）顯不相當之價格，向不詳姓名、年
    籍綽號「雄仔」年約四十歲之男子，販入未取得上開商標專用權人之同意或授權
    ，擅自於同一商品使用相同於上開商標圖樣之仿冒機油，並基於意圖營利之概括
    犯意，在高雄縣鳳山市○○○路一九九號「大展機車材料行」，連續以每瓶約三
    十三元之價格，販賣予丁○○及其他不特定人牟利。而丁○○復於九十年八月初
    某日，以每箱二十四瓶八百元（每瓶相當約三十三元）之價格，向甲○○販入未
    取得上開商標專用權人之同意或授權，擅自於同一商品使用相同於上開商標圖樣
    之仿冒機油，並基於意圖營利之概括犯意，在高雄縣鳳山市○○路二四號「郁正
    機車行」，連續以每瓶一百二十元之價格，販賣予不特定人牟利。嗣於九十年八
    月二十二日上午十一時五十分許，在丁○○之上開機車行，為警當場查獲，並扣
    得如附表一所示之仿冒機油。又於同年九月三日上午十一時許，在甲○○之大展
    機車材料行，為警當場查獲，並扣得如附表二所示之仿冒機油。
二、案經光陽公司、鼎豪公司、山葉公司分別訴由高雄縣警察局報請臺灣高雄地方法
    院檢察署檢察官偵查起訴。
    理  由
一、訊據被告甲○○、丁○○對於右揭事實均坦承不諱，核與告訴人之代理人丙○○
    、乙○○、戊○○、黃教典、白宏達等人於警詢、偵查或本院審理中指訴情節相
    符，並有如附表一、附表二所示之扣案物品、扣押物品清單、高雄縣警察局臨檢
    紀錄表各乙紙、扣案物品照片三幀、查獲照片四張、光陽公司、鼎豪公司、山葉
    公司分別出具真品、仿品差異分析、光陽公司、山葉公司機油鋁箔紙正品、仿品
    對照單、光陽公司出具之真偽油品差異分析表各乙張、光陽公司真品照片三幀、
    瓶口鋁箔紙一枚、鼎豪公司真品照片二幀等在卷可稽。而如附件一、附件二、附
    件三所示之商標圖樣，分經光陽公司、鼎豪公司及山葉公司，依法分別向經濟部
    中央標準局（現改制為智慧財產局）申請註冊登記，經核准取得商標專用權，指
    定使用於汽油、石油、潤滑油、重油、工業用油、燃料油、機油、各種油精（添
    加劑）、煞車油、工業用油脂、氣體、固體、液體燃料、礦物油類之各種煤油、
    原油、燃料油、汽油、石油、樟腦油、石炭油、石臘油、黃油、溫暖燃點潤滑油
    及應屬本類之其他一切商品上，均為相關大眾所共知之商標圖樣，尚在專用期間
    內，有經濟部中央標準局註冊證影本三張附卷足憑。是本案事證已臻明確，被告
    甲○○、丁○○二人之犯行洵堪認定，應予依法論科。
二、核被告甲○○、丁○○二人所為，分別係犯商標法第六十三條之明知為仿冒商標
    商品而販賣罪。被告二人先後多次販賣仿冒品之數行為，時間緊接，方法相同，
    所犯係構成要件同一之罪，顯係分別出於概括犯意反覆為之，為連續犯，應依刑
    法第五十六條之規定，以一罪論。又被告二人分別以一行為，同時侵害光陽公司
    、鼎豪公司、山葉公司等商標專用權人之法益，為想像競合犯，應從一重處斷。
    爰審酌商標具有辨識商品來源之功用，企業者通常經過相當時間並投入大量資金
    於商品之行銷及品質之改良，方使該商標具有代表一定品質之效用，被告竟為貪
    圖小利，販賣品質低劣之仿冒品，對商標專用權人之權益侵害非小，並有害國家
    之國際形象，惟姑念及渠等二人於犯罪後於本院審理中坦承犯情，且分別與光陽
    公司、鼎豪公司及山葉公司達成和解，分別有和解書共六張在卷供參，態度良好
    ，頗有悔改之意，且參以被告前未曾有何犯罪前案紀錄，分別有臺灣高雄地方法
    院檢察署刑案資料查註紀錄表及臺灣高等法院被告全國前案紀錄表各一份在卷可
    攷，素行尚可等一切情狀，酌情量處如主文所示之刑，並諭知易科罰金之折算標
    準。末查，被告甲○○、丁○○二人前未均曾受有期徒刑以上刑之宣分別有臺灣
    高雄地方法院檢察署刑案資料查註紀錄表及臺灣高等法院被告全國前案紀錄表各
    乙份在卷可按，經此偵查、起訴及論罪科刑程序，當應知所警惕，而信無再犯之
    虞，本院認渠等二人所受宣告之主刑部分以暫不執行為適當，爰併諭知緩刑二年
    ，用啟自新。至扣案如附表一、二所示之物，應依商標法第六十四條規定，併予
    宣告沒收。
據上論斷，應依刑事訴訟法第四百五十二條、第二百九十九條第一項前段，商標法第
六十三條、第六十四條，刑法第十一條、第五十六條、第五十五條、第四十一條第一
項、第七十四條第一款，罰金罰鍰提高標準條例第二條，判決如主文。
中      華      民      國    九十一    年      五      月      七      日
                                  臺灣高雄地方法院刑事第二庭
                                      法  官  劉  定  安
右正本證明與原本無異。
如不服本判決，應於判決送達後十日內，向本院提出上訴狀。
                                      書記官  歐  文  政
中    華    民    國      九十一      年      五      月      十      日
附表一：（被告丁○○部分）
┌───┬──────────────────────┬────────┐
│編 號 │      名               稱                   │數    量        │
├───┼──────────────────────┼────────┤
│一    │印有「ＫＹＭＣＯ」、「特使」字樣之光陽公司二│六瓶            │
│      │行程噴合油（塑膠瓶）                        │                │
├───┼──────────────────────┼────────┤
│二    │印有「金帝」、「ＳＹＮ２Ｘ８００」字樣之二行│四瓶            │
│      │程噴合油（塑膠瓶）                          │                │
├───┼──────────────────────┼────────┤
│三    │印有「ＹＡＭＡＨＡ」、「ＹＡＭＡＨＡＬＵＢＥ│五瓶            │
│      │」字樣之山葉公司２—Ｓ機油（塑膠瓶）        │                │
└───┴──────────────────────┴────────┘
附表二：（被告甲○○部分）
┌───┬──────────────────────┬────────┐
│編 號 │      名               稱                   │數    量        │
├───┼──────────────────────┼────────┤
│一    │印有「ＫＹＭＣＯ」、「特使」字樣之光陽公司二│五罐            │
│      │行程噴合油（鐵罐）                          │                │
└───┴──────────────────────┴────────┘
附錄本案論罪科刑法條全文︰
商標法第六十三條
明知為前條商品而販賣、意圖販賣而陳列、輸出或輸入者，處一年以下有期徒刑、拘
役或科或併科新臺幣五萬元以下罰金。
